【裁判字號】    99,簡上,318
【裁判日期】    991123
【裁判案由】    竊盜
【裁判全文】
臺灣臺北地方法院刑事判決             99年度簡上字第318號
上  訴  人  臺灣臺北地方法院檢察署檢察官
被      告  黃小玲
上列上訴人因被告竊盜案件，不服本院中華民國99年8月9日
所為之99年度簡字第2831號第一審簡易判決（聲請簡易判決處刑
書案號：99年度偵字第13929、15118號），提起上訴，本院管轄
之第二審合議庭判決如下：
    主  文
上訴駁回。
    事實及理由
一、本案經本院審理結果，認第一審引用聲請簡易判決處刑書所
    列事實、證據，判決被告犯刑法第320條第1項之竊盜罪，共
    二罪，分別量處拘役20日及拘役30日，如易科罰金，均以新
    臺幣（下同）1,000元折算1日，並定應執行拘役40日，如易
    科罰金，以新臺幣1,000元折算1日，其認事、用法及量刑均
    無不當，應予維持，並引用附件第一審判決書記載之事實、
    證據及理由（如附件）。
二、檢察官據被害人臺灣屈臣氏個人用品商店股份有限公司之請
    求上訴，上訴理由為：被告再三行竊，且迄今仍亦未賠償告
    訴人之損失，足見其並無悔意，原審僅處以拘役，尚有未洽
    等語。
三、惟按量刑之輕重，係事實審法院得依職權自由裁量之事項，
    茍已斟酌刑法第57條各款所列情狀而未逾越法定刑度，則不
    得遽指為違法；又刑罰之量定屬法院自由裁量之職權行使，
    但仍應審酌刑法第57條所列各款事由及一切情狀，為酌量輕
    重之標準，並非漫無限制，在同一犯罪事實與情節，如別無
    其他加重或減輕之原因，下級法院量定之刑，亦無過重或失
    輕之不當情形，則上級法院對於下級法院之職權行使，原則
    上應予尊重（最高法院72年台上字第6696號判例意旨參照）
    。是以，法官量刑時，如無裁量逾越或裁量濫用之明顯違法
    情事，自不得擅加指摘其違法或不當。經查，本件被告犯竊
    盜罪，事證明確，原審援引刑法第320條第1項、第41條第1
    項前段、第51條第6款及刑法施行法第1條之1，分別量處被
    告拘役20日、30日，如易科罰金，均以1,000元折算壹日，
    並定應執行拘役40日，並諭知如易科罰金以1,000元折算1日
    ，並未逾越法律規定之範圍，量刑亦稱妥適，依前揭最高法
    院判例及裁判要旨，尚難認原審量刑有違法之情事，且被告
    業已於本院99年11月9日審理時當庭如數賠償被害人所受損
    失，此有該日審理筆錄1份在卷足憑，是尚難謂被告全無悔
    改之意而犯後態度不佳，是上訴意旨指摘原判決不當，為無
    理由，自應予駁回。
據上論斷，應依刑事訴訟法第455條之1第1項、第3項、第368 條
、第373條，判決如主文。
本案經檢察官劉俊良到庭執行職務
中    華    民    國    99    年    11    月    23    日
         刑事第二十庭 審判長法  官  郭惠玲
                            法  官  呂政燁
                            法  官  柯姿佐
以上正本證明與原本無異。
不得上訴。
                            書記官  劉穗筠
中    華    民    國    99    年    11    月    23    日

司法院資訊處製作；財團法人民間司法改革基金會備份。
